臺灣高雄地方法院刑事判決　　　　　　　　　　　　九十一年度交訴字第二一號
　　公　訴　人　臺灣高雄地方法院檢察署檢察官
　　被　　　告　乙○○
右列被告因公共危險等案件，經檢察官提起公訴 (九十一年度偵字第一四八三八號）
，本院判決如左：
    主  文
乙○○無罪。
    理  由
一、公訴意旨詳如附件起訴書所載。
二、而查公訴人認定被告乙○○涉嫌於起訴書所載時、地，駕車肇事致人於傷，並另
    行起意駕車加速逃逸，觸犯刑法第二百八十四條第一項過失傷害及第一百八十五
    條之四公共危險等罪名，無非以：(一)告訴人丙○○明確指訴遭車號七Ｓ－六一八
    五號自小客車擦撞，人車倒地致受傷，並提出高雄市立大同醫院出具之診斷證明
    書在卷可按；(二)核與證人即目擊者戊○○、伍明智偵查中均同證述之情節相符；
    (三)而該七Ｓ－六一八五號汽車係被告所有，案發當時被告確有駕駛該車外出，並
    將該車停放於案發現場附近之復興路「陸軍服務社」前，並查於警員受理報案時
    ，旋依證人戊○○之指證，在該處停車位置查獲該七Ｓ－六一八五號自小客車時
    ，當場採證發現該車右前側車門有擦撞毀損痕跡，核與告訴人指訴及證人證陳擦
    撞位置相合，不僅已經承辦警員甲○○報告綦詳（參警卷之報告書），並有採證
    自七Ｓ－六一八五號自小客車之蒐證照片五張及道路交通車故調查報告表各件附
    卷可佐，因而否採被告辯解，認定被告涉犯上開二罪名犯嫌，固非無見；惟審理
    中經訊據被告乙○○仍堅詞否認有公訴人指訴之過失傷害、公共危險罪嫌，辯稱
    ：案發當日（九十一年六月九日）凌晨零時許，伊應友人邀約，駕駛自有之七Ｓ
    －六一八五號汽車外出，至高雄市○○○路之「九一一ＰＵＢ」店遊樂。當時伊
    是將汽車停放在五福路、復興路之「陸軍服務社」前，而同夥因恐鑰匙、手機等
    物件，於跳舞時如散置各處，極易遺失，乃集中交付友人綽號「小旭」之男子保
    管。事後伊查訪始知本件係「小旭」之人利用保有鑰匙之際，自行駕駛伊所有之
    七Ｓ－六一八五號汽車，外出載送友人丁○○，於回程時不慎撞傷丙○○先生，
    而「小旭」又因恐對伊無法交代，為圖避責乃逕自逃逸，本案實與伊全然無關等
    語，並陳報「小旭」姓名、年籍（即林家旭，男、六十九年七月十九日生，餘年
    籍、住所資料詳卷）供本院查證。
三、按犯罪事實應依證據認定之，無證據不能推定其犯罪事實，刑事訴訟法第一百五
    十四條定有明文。而「所謂認定犯罪事實之證據，係指足以認定被告確有犯罪行
    為之積極證據而言，該項證據自須適合於被告犯罪事實之認定，始得採為斷罪資
    料」；職故，認定犯罪之證據雖不以真接證據為限，苟「綜合各種間接證據，本
    於推理之作用，為其認定事實之基礎者，固非法所不許」，但「採用間接證據時
    ，必其所成立之證據在直接關係上，雖僅足以證明他項事實，而由此他項本於推
    理之作用，足以證明待證事實者，方為合法」，苟採用之證據與事實不相商合，
    即不能佐為認定事實之基礎，最高法院分別著有七十年度台上字第二三六八號、
    七十年度台上字第八六四號諸判決先例闡釋甚明。
四、經查：
  (一)告訴人丙○○先生及證人戊○○、伍明智固均同指、證告訴人係遭「車號七Ｓ－
    六一八五號、黑色自小客車」擦撞倒地致傷，而該七Ｓ－六一八五號汽車駕駛人
    未停車查看或護救傷患，逕自加速逃逸各情綦詳，核彼等指、證情節悉相符；又
    該七Ｓ－六一八五號自小客車係被告所有，被告於案發當日（即九十一年六月九
    日）凌晨被告確曾駕駛該車，並將該車停放於肇事現場（五福路、忠孝路口）不
    遠處之陸軍服務社前；再者於經警員受理報案時，旋由目擊證人戊○○、伍明智
    之指引，迅至該七Ｓ－六一八五號汽車停放位置蒐證，果有發現該車右側前車門
    有擦撞痕跡，核與告訴人及證人指述遭肇事車輛擦撞所留存之痕跡悉相符，以上
    固有警員甲○○證述綦詳，有報告書及採證照片八張附警卷足佐，公訴人綜合上
    述間接證據，本諸推理作用認定被告駕車疏失致人於傷，事後復圖卸責肇事逃逸
    ，踓非無憑，但告訴人陶先生是受追撞倒地，事起猝然，根本未及細察肇事車輛
    ；而證人戊○○、伍明智雖目擊肇事經過並記下車牌，但因當時係半夜天色黑暗
    ，不能辨識車內駕駛者為何人，雖證人等曾追躡至陸軍服務社停車處，但因肇事
    駕駛未下車，渠等不明車內載有幾人，未敢冒然下車查問，只得折返探視傷患；
    而後經報知甲○○警員並帶同至停車位置，該七Ｓ－六一八五號車內已空無一人
    ，警員只能就該肇事車輛檢視採證，事後再依車籍資料通知車主即被告到案，並
    予函送偵辦，以上諸情節，分據告訴人，證人戊○○、伍明智及甲○○警員於審
   理中結證甚明錄供在卷。顯見上述諸人均無得明確辨識指認被告確係駕駛人，而
    駕駛自動排檔自用小客車，於現實社會生活實況，亦非具專業性或特定性，準見
    ，綜合上述間接證據，僅足確定被告係車主、於案發當日之凌晨零時許，曾駕駛
    該車外出及該車曾有撞擊凹痕而已。在未能查明積極證據足證被告確係肇責駕駛
    人前，尚無得僅依上述間接證據遽行採為不利被告之基礎。
  (二)實則上開肇禍事實，乃係被告友人即綽號「小旭」之林家旭，於當日利用受託保
    管同儕包括被告之汽車鑰匙時，私自於當日凌晨三、四時許，駕駛該七Ｓ－六一
    八五號自小客車前往載送友人丁○○，而於回程時在本件案發時、地肇事擦撞告
    訴人致傷，而後卸責逕自逃逸，以上各情已經證人林家旭到院供明綦詳，核與另
    證人即受載之丁○○證述於案發時、地確係由林家旭駕駛「黑色自小客車」（即
    被告之七Ｓ－六一八五號汽車）前來接送等語相符（參本院九十一年十月二十三
    日訊問筆錄第十二頁以下，及同年十一月十八日訊問筆錄第三頁至第十頁），復
    有林家旭提出之自首狀（即向檢察官自首本件過失傷害、公共危險罪名）在卷可
    按。查林家旭因係私自駕駛被告之車而肇事，惟恐無法交代，乃圖卸責一走了之
    ，其行雖不足取，但為通常事理可解。核該證人林家旭之供詞並無勾串或頂替之
    虞，亦查與同車之證人丁○○所證情節相合，已足採為本件判斷之基礎。
五、綜上所述，本件應係證人林家旭駕駛肇禍所生，本院查無積極證據足認定係被告
    犯罪所致，公訴人指訴被告犯因過失傷害及公共危險罪名，應認犯罪嫌疑不能證
    明，依法諭知被告無罪之判決。
據上論斷，依刑事訴訟法第三百零一條第一項，判決如主文。
本案經檢察官郭文俐到庭執行職務。
中    華    民    國    九十一    年      十二      月      二十七      日
                              臺灣高雄地方法院交通法庭
                                  法  官  朱  盈  吉
右正本證明與原本無異。
如不服本判決，應於判決送達後十日內，向本院提出上訴狀。
                                  書記官  吳  金  霞
中    華    民    國    九十二    年       一       月        二        日
